Inventaris van het archief van het Ministerie van Onderwijs, Cultuur en Wetenschap, Directoraat-Generaal voor het Voortgezet Onderwijs en taakvoorgangers [1954 -] 1968 - 1992 [1993], (1954) 1968-1992 (1993)
Nationaal Archief, Den Haag
- Directoraat-Generaal van het Voortgezet Onderwijs (DGVO), 1
  - Stukken betreffende afzonderlijke onderwerpen, 1.2
    - Taakuitvoering, 1.2.4
      - Beleid ten aanzien van opleidingsvormen in het lager- en middelbaar beroeps onderwijs (LBO en MBO), 1.2.4.04
        - Stukken betreffende het tot stand komen van het besluit tot het instellen van een Programmacommissie ten behoeve van het opstellen van het totaalprogramma voor de primaire opleiding volgens het leerlingwezen voor het beroep roeier/boatman, 1988-1989; 1569; omslag
        - Stukken betreffende het coördineren en evalueren inzake de doorstroom opleiding in het MBO, het ondersteunen van het inrichtings- en ontwikkelingsplan HAVO/MBO en het wijzigen casu quo aanvullen van de examenprogramma's van de beroepsgerichte vakken, 1988-1990; 1570; pak
        - Stukken betreffende het tot stand komen van een circulaire inzake de opschorting van de verlenging van de stageduur in het Middelbaar Dienstverlenings- en Gezondheidszorg Onderwijs- Uiterlijke Verzorging (MDGO-UV) en MDGO-Mode en Kleding (MDGO-MK), 1988-1990; 1571; omslag
        - Nota's aan de staatssecretaris inzake de spreiding en uitvoering van het nautisch- en visserijonderwijs, 1988-1991; 1572; pak
        - Stukken betreffende het tot stand komen van de beleidsnota inzake de herstructurering voor de opleidingen van verplegende en verzorgende beroepen naar aanleiding van de problematiek van afwisselend tekorten en overschotten aan verplegend personeel, 1988-1991; 1573; pak
        - Stukken betreffende het voeren van een beleidsdiscussie inzake het vernieuwingsbeleid op het terrein van het beroepsonderwijs en de volwasseneneducatie en het plan van aanpak voor vernieuwing MBO in 1991/1992, 1989-1991; 1574; pak
        - Stukken betreffende het adviseren van de staatssecretaris inzake het goedkeuren van het leerplan van de opleiding Middelbare Toeristische en Recreatieve Ondernemersopleidingen (MTRO), met publicatieminuten van de vaststelling van cijferlijsten en diploma's en het beantwoorden van Kamervragen, 1989-1992; 1575; pak
        - Stukken betreffende het behandelen van het rapport inzake de omzetting LBO naar VBO, met Toelichting op de Omzetting van het Lager Huishoud- en Nijverheidsonderwijs (LNHO) naar het VBO, 1991; 1576; omslag
        - Stukken betreffende het informeren van de staatssecretaris naar aanleiding van het kamerdebat over de procesgang bij de vorming van de Agrarisch Onderwijs Centra's (AOC's) in het kader van Plan van Spreiding en Situering, 1991; 1577; omslag
- Commissie archieven, 2
  - Centrale Examencommissie Vaststelling Opgaven (CEVO), voorheen Commissie Vaststelling Opgaven Schriftelijke Examens VWO-HAVO-MAVO (CVO)1970-1993, 2.1
    Nota bene: CEVO is ingesteld bij beschikking van 14-04-1981/ Stcrt. 1981, 82/ kenmerk beschikking DI/VG/EO-29108.
    Bij de instelling van de CEVO werden met ingang van 01-08-1981 opgeheven:
    - CVO belast met het vaststellen van de opgaven voor de schriftelijke examens VWO-HAVO-MAVO
    - Centrale Examencommissie LBO (CEC) belast met het vaststellen van de opgaven en de beoordelingsnormen
    - Vergaderstukken van de CVO, 1970-1980; 1578-1579; 2 pakken
      - 1970-1971, 1578; pak
      - 1971-1980, 1579; pak
        Nota bene: Bevat tevens vergaderverslagen van CEC
    - Vergaderstukken van CEVO, voorheen CVO, 1981-1993; 1580-1596; 17 pakken
      - 1981 aug. 20 - 1982 mrt., 1580; pak
      - 1982 apr. - dec., 1581; pak
      - 1983 jan. - apr., 1582; pak
      - 1983 mei - dec., 1583; pak
      - 1984 feb. - juni, 1584; pak
      - 1984 sep. - dec., 1585; pak
      - 1985, 1586; pak
      - 1986, 1587; pak
      - 1987, 1588; pak
      - 1988, 1589; pak
      - 1989, 1590; pak
      - 1990 jan. - okt. 05, 1591; pak
      - 1990 okt. 25 - dec., 1592; pak
      - 1991, 1593; pak
      - 1992 jan. - sep., 1594; pak
      - 1992 okt. - dec., 1595; pak
      - 1993, 1596; pak
    - Vergaderstukken van de Normeringsvergaderingen, voorheen Cesuurvergaderingen, 1984-1993; 1597-1602; 6 pakken
      - Normering 1984 - 1986 1984-1986, 1597; pak
      - Normering 1987 - 1988 1987-1988, 1598; pak
      - Normering 1989 1989, 1599; pak
      - Normering 1990 1990, 1600; pak
      - Normering 1991 1991, 1601; pak
      - Normering 1993 1993, 1602; pak
- Gedeponeerd archief, 3
  - Archief van de Raadsadviseur voor Internationale Onderwijsaangelegenheden, H.A.J.M. Vrijhoef1965-1983, 3.1
    - Stukken betreffende het adviseren van de minister inzake de uitvoering van culturele verdragen met Israël, Engeland, Ierland, Frankrijk en Griekenland over regelmatige uitwisselingen van leraren en leerlingen, 1965-1983; 1603; pak
    - Stukken betreffende het bevorderen van de opleiding, vorming en werkgelegenheid voor jongeren door middel van extra voorzieningen, 1967-1968; 1604; omslag
    - Stukken betreffende het adviseren van de minster inzake het afvaardigen van een Nederlandse delegatie om deel te nemen aan de conferentie van EEG-ministers van onderwijs ter bestudering van het plan Guichard, 1971-1972; 1605; omslag
    - Stukken betreffende het leveren van een bijdrage aan internationale conferenties inzake Questionnaire bij Report VIII (1) van de International Labour Organisation (ILO), het aangeven van prioriteiten en het bevorderen van de coördinatie van de onderwijskundige programma's van de onderscheidene intergouvernementele organisaties en The problems of Urban Secondary Schools in Europe, 1971-1974; 1606; omslag
    - Stukken betreffende de behandeling van de resultaten van een VN-studie naar de problemen rond buitenlandse werknemers en de bescherming van hun fundamentele rechten en vrijheden in het kader van Voorkoming van Discriminatie en Bescherming van Minderheden, 1973-1975; 1607; omslag
    - Stukken betreffende een bezoek aan Parijs inzake de reorganisatie van de centrale administratie van het ministerie en de voorbereiding van de totale herziening en vernieuwing van de verschillende onderwijsvormen van de 2e graad in Frankrijk, 1974; 1608; pak
    - Stukken betreffende een bezoek aan Roemenië om de banden met Roemenië op onderwijsgebied aan te halen, 1974; 1609; pak
    - Nota's aan de minister met betrekking tot zijn besprekingen met de Belgische minister van Onderwijs inzake de Nederlands - Belgische samenwerking op onderwijs gebied, 1974-1975; 1610; pak
    - Stukken betreffende de samenwerking met de UNESCO inzake samenwerkingsprojecten aangaande de procedure die gevolgd zou kunnen worden om in Nederland erkenning te verkrijgen van de opleiding voor leraren, 1974-1977; 1611; pak
    - Nota's en notities aan de minister inzake aangelegenheden die worden behandeld tijdens de conferenties van ministers van onderwijs van de EG-landen, 1974-1979; 1612; pak
    - Stukken betreffende studiebezoeken en studiebijeenkomsten, 1974-1979; 1613; omslag
    - Stukken betreffende de vestiging van het Europees Centrum voor de Ontwikkeling van de Beroepsopleiding en maatregelen ter verbetering van de overgang van school naar beroepsleven, 1974-1980; 1614; omslag
    - Ingekomen en minuten van uitgegane nota's inzake de Ministersconferentie EG van 10-12-1975 te Brussel, 1615; omslag
    - Stukken betreffende de samenwerking met het Institut International pour L'Education Technologique (IIET), met als doel bevordering van de opvoeding meer bepaald op het gebied van de technologie, 1975; 1616; omslag
      Nota bene: IIET: Internationaal Instituut voor Technologische Opvoeding (Nederlandse benaming)
    - Stukken betreffende een bezoek van een Unesco-functionaris aan Nederland met als doel de problematiek van het onderwijs aan de buitenlandse werknemers en hun kinderen te bestuderen en om over samenwerking tussen Unesco en Nederland op dit gebied te bespreken, 1975-1980; 1617; omslag
    - Stukken betreffende het adviseren van de minister en staatssecretaris inzake de ontwerp-Richtlijnen Onderwijs aan Migrerenden ter behandeling in De Raad van de Europese Gemeenschappen, 1975-1981; 1618-1619; 2 pakken
      - 1975-1976, 1618; pak
      - 1976-1981, 1619; pak
    - Stukken betreffende het EEG-Onderwijs Comité, 1975-1981; 1620; omslag
    - Stukken betreffende bijdragen aan meerdere EG-colloquium inzake het voortgezet onderwijs, 1975-1982; 1621; pak
    - Stukken betreffende het Eudised-project (European documentation and information system for education), een netwerk van nationale documentatie- en informatiecentra met het doel de onderlinge uitwisseling van onderwijskundige informatie mogelijk te maken, 1975-1983; 1622; omslag
    - Stukken betreffende de afvaardiging van hoge functionarissen naar een EG-vergadering van hoge ambtenaren die verantwoordelijk zijn voor het onderwijs van levende talen aan lagere en middelbare scholen in de lidstaten, 1976; 1623; omslag
    - Nota's en notities aan de minister inzake aangelegenheden die worden behandeld tijdens de Eurotop te Middelburg op 5 - 9 mei 1977, 1976-1977; 1624; omslag
    - Stukken betreffende de beantwoording van vragen inzake de mogelijkheid voor docenten om een gedeelte van hun loopbaan in een andere staat van de Gemeenschap dan het eigen land hun beroep uit te oefenen, 1976-1978; 1625; omslag
    - Stukken betreffende contacten met Frankrijk, Duitsland en de European Teachers Trade Union Comittee (ETTUC), 1976-1979; 1626; omslag
      Nota bene: ETTUC: Europees Syndikaal Komitee van het Onderwijzend Personeel (Nederlandse benaming)
    - Stukken betreffende de voorbereiding van een studie over onderwijsvoorzieningen voor geestelijke en lichamelijke gehandicapte kinderen, 1976-1979; 1627; omslag
    - Stukken betreffende de vorming van een EG-netwerk voor het uitwisselen van informatie in iedere lidstaat over het onderwijs in moderne en levende talen in de Gemeenschap, 1976-1979; 1628; omslag
    - Stukken betreffende het treffen van maatregelen ter bevordering van de invoering van een school- en gezondheidsregister voor migrantenkinderen in Nederland, 1976-1982; 1629; omslag
    - Stukken betreffende de beantwoording van Kamervragen inzake de leerplanontwikkeling op het gebied van het onderwijs in vreemde talen, 1977; 1630; omslag
    - Stukken betreffende de ontwikkeling van unit/credit systemen in het beroepsonderwijs en 16 tot en met 19 jarigen met het accent op de voorbereiding op het werkend bestaan, 1977; 1631; omslag
    - Correspondentie met de Europese Commissie, 1977-1982; 1632; pak
    - Stukken betreffende beantwoording van vragen inzake prioriteiten en wensen met betrekking tot internationale betrekkingen en contacten, 1977-1982; 1633; omslag
    - Stukken betreffende behandeling van aangelegenheden inzake EG-activiteiten op het gebied van consumentenopvoeding op scholen, 1978; 1634; omslag
    - Stukken betreffende behandeling van de EG-ontwerpresolutie inzake het actieprogramma veiligheid en gezondheidsbescherming op de arbeidsplaats, 1978-1979; 1635; omslag
    - Stukken betreffende de samenwerking op het gebied van hoger onderwijs in het kader van de EEG, 1978-1979; 1636; omslag
    - Stukken betreffende het adviseren van de minister en staatssecretaris inzake de aangelegenheden die behandeld zijn in de EEG-Onderwijsraad, 1978-1983; 1637-1644; 8 pakken
      - 1978-1981, 1637; pak
      - 1979-1980, 1638; pak
      - 1980, 1639; pak
      - 1981, 1640; pak
      - 1981, 1641; pak
      - 1982, 1642; pak
      - 1982-1983, 1643; pak
      - 1983, 1644; pak
    - Stukken betreffende de beantwoording van de vragenlijst inzake analfabetisme onder volwassenen, 1979; 1645; omslag
    - Stukken betreffende de behandeling van opmerkingen op de EG-ontwerp-resolutie inzake de gelijke kansen voor meisjes in onderwijs en opleiding, 1979; 1646; omslag
    - Stukken betreffende de situering van schoolvakanties in verband met een nieuwe vakantieregeling in Nederland, 1979; 1647; omslag
    - Stukken betreffende de voorbereiding van het Nederlands optreden in de EG-Onderwijsraad, 1979; 1648; omslag
    - Stukken betreffende het informeren van de minister inzake het nieuw gekozen Europees Parlement, met name de Commissie voor Onderwijszaken, 1979; 1649; omslag
    - Nota's en notities aan de staatssecretaris met betrekking tot de ontwerp-Richtlijnen Onderwijs op Afstand, 1979-1980; 1650-1651; 2 pakken
      - Deel 1 1979-1980, 1650; pak
      - Deel 2 1979-1980, 1651; pak
    - Stukken betreffende de organisatie van een EG-workshop ter uitvoering van de EG-Ministers-resolutie punt III,3b van 13-12-1978 inzake de overgang van school naar beroepsleven, 1979-1980; 1652-1653; 2 pakken
      - 1979-1980, 1652; pak
      - 1980, 1653; pak
    - Stukken betreffende behandeling van het verzoek tot aanvullende maatregelen inzake het onderwijs aan anderstalige kinderen in het kleuter-, het gewoon lager- en het voortgezet onderwijs, 1980; 1654; omslag
    - Stukken betreffende de ontwikkelingen binnen de EG inzake het beroepsonderwijs en de beroepsopleiding, 1981; 1655; omslag
    - Stukken betreffende advies inzake het pré-scolaire onderwijs aan kinderen van migrerende werknemers op basis van een ontwerp dat werd opgesteld door de Raadgevend Comité in het leven geroepen Werkgroep Tweede Generatie van Migrerende Werknemers, 1982; 1656; omslag
    - Stukken betreffende internationale contacten inzake onderwijs aangelegenheden, 1974-1981; 1657; omslag
  - Archief van de Raadsadviseur Coördinator Regionaal Beleid1979-1988, 3.2
    Nota bene: De heren Doop, Weeda en Lemaire zijn coördinator geweest
    - Stukken betreffende de Begeleidingscommissie Perspectievennota Zuid-Limburg, 1979-1987; 1658-1673; 7 pakken en 9 omslagen
      - Jaarrapporten van de Begeleidingscommissie 1979-1987, 1658-1660
        - Over het jaar 1978 1979, 1658; pak
        - Over de jaren 1984 - 1985 1985-1986, 1659; pak
        - Over het jaar 1986 1987, 1660; pak
          Nota bene: Bevat stukken inzake de beantwoording van Kamervragen over het jaarverslag
      - Vergaderstukken van de Begeleidingscommissie 1985-1987, 1661-1673
        - 55e vergadering 1985 feb., 1661; omslag
        - 56e vergadering 1985 apr., 1662; omslag
        - 57e vergadering 1985 jun., 1663; pak
        - 58e vergadering 1985 sep., 1664; omslag
        - 59e vergadering 1985 okt., 1665; omslag
        - 60e vergadering 1986 jan., 1666; omslag
        - 61e vergadering 1986 mrt., 1667; omslag
        - 62e vergadering 1986 mei, 1668; omslag
        - 63e vergadering 1986 sep., 1669; pak
        - 64e vergadering 1986 nov., 1670; omslag
        - 65e vergadering 1987 apr., 1671; pak
        - 66e vergadering 1987 jun. - sep., 1672; pak
        - 67e vergadering 1987 nov., 1673; omslag
    - Ingekomen en minuten van uitgegane stukken met betrekking tot de Perspectievennota Limburg (PNL)-projecten, 1982-1985; 1674-1675; 2 pakken
      - 1982-1984, 1674; pak
      - 1982-1985, 1675; pak
    - Ingekomen en minuten van uitgegane stukken van de raadsadviseur, 1982-1988; 1676-1678; 3 pakken
      - 1982-1985, 1676; pak
      - 1984-1987, 1677; pak
      - 1984-1988, 1678; pak
    - Stukken betreffende de overdracht van werkzaamheden, taken en vertegenwoordiging in commissies en stuurgroepen, 1985-1986; 1679; omslag
    - Stukken betreffende het geven van een reactie op het Sociaal Economische Beleidsplan 1986-1990 van de provincie Noord-Brabant, 1985-1987; 1680; pak
    - Stukken betreffende de Perspectievennota Limburg (PNL), 1985-1988; 1681-1683; 1 pak en 2 omslagen
      - Plan Informatica Instituut Limburg 1985-1986, 1681; omslag
      - Vergaderstukken van het Politiek Beraad tussen het Kabinet en het Provinciaal Bestuur van Limburg 1985-1988, 1682; pak
      - Vergaderstukken inzake de beantwoording van Kamervragen in de Uitgebreide Commissie Vergadering 1986, 1683; omslag
    - Stukken betreffende het bilateraal overleg tussen de minister en Gedeputeerde Staten van de Provincie Limburg, 1985-1988; 1684-1687; 3 pakken en 1 omslag
      - 1985-1986, 1684; pak
      - 1985-1986, 1685; omslag
      - 1987, 1686; pak
      - 1987-1988, 1687; pak
    - Ingekomen rapporten en verslagen bij de raadsadviseur van diverse organisaties, 1987-1988; 1688; pak
  - Archief van de Raadsadviseur Mr. H.F.G. Lemaire1983-1991, 3.3
    - Vergaderstukken van de Koördinatiegroep Emancipatie Directoraat-Generaal voor het Hoger Onderwijs en Wetenschappelijk Onderzoek (KED), 1983-1985; 1689; omslag
      Nota bene: Raadsadviseur Lemaire is voorzitter
    - Actiepuntenlijsten met betrekking tot het emancipatiebeleid van de raadsadviseur, 1987-1990; 1690-1691; 2 pakken
      Nota bene: Ordening op nummer
      - Nummer 001 - 273 1987-1988, 1690; pak
      - Nummer 274 - 519 en 90.01 - 90.216 1989-1990, 1691; pak
    - Ingekomen en minuten van uitgegane stukken betreffende het emancipatiebeleid, met Kamervragen, 1987-1991; 1692-1695; 4 pakken
      - 1987-1988, 1692; pak
      - 1989, 1693; pak
      - 1990, 1694; pak
      - 1991, 1695; pak
    - Nota's Emancipatiebeleid over de jaren 1987 - 1991 van de coördinator emancipatiebeleid, 1696-1700; 5 pakken
      - 1987, 1696; pak
      - 1988, 1697; pak
      - 1989, 1698; pak
      - 1990-1991, 1699; pak
      - Teksten van toespraken 1988-1991, 1700; pak